Inventaris van de archieven van het Ministerie van Waterstaat, 1798-1813
Nationaal Archief, Den Haag
- MINISTERIE VAN BINNENLANDSE ZAKEN: 1e DIVISIE WATERSTAAT, 1809, 7.
  Het Kon. Decreet van 28 dec 1808 nr. 2 bepaalde in art. 1, dat met ingang van 1 jan 1809 de generale administratie van de Waterstaat zal worden verenigd met het Ministerie van Binnenlandse Zaken en van dat Ministerie uit zal maken de 1 divisie en in art. 2 dat de Directeur van de Waterstaat (Twent) benoemd is tot minister van Binnenlandse Zaken. Bij de nadere organisatie vastgelegd bij Kon. Decreet van 21 jan 1809 nr. 1 werd o.m. bepaald, dat Waterstaat zou zijn de 2e divisie van het Ministerie van Binnenlandse Zaken
  Voor de secrete notulen: zie de secrete notulen van de Minister van Waterstaat, inv.nr 245. Voor de indices: zie de indices van de Minister van Waterstaat, inv.nr 246-253.
  - Minuut notulen met als relativen minuten van uitgaande en ingekomen stukken., 1809; 173-185; 13 portefeuilles
    - 1809 jan 1 - 14, nrs 1 - 87, 173
    - 1809 jan 14 - 31, nrs 88 - 240, 174
    - 1809 feb 1 - 17, nrs 1 - 152, 175
    - 1809 feb 18 - 28, nrs 153 - 265, 176
    - 1809 mrt 1 - 13, nrs 1 - 123, 177
    - 1809 mrt 14 - 24, nrs 124 - 214, 178
    - 1809 mrt 24 - 26, nrs 215 - 254, 179
    - 1809 mrt 27 - 31, nrs 255 - 326, 179A
    - 1809 apr 1 - 5, nrs 1 - 72A., 180
    - 1809 apr 6 - 10, nrs 72B- 133B., 180A
    - 1809 apr 11 - 17, nrs 134 - 204, 181
    - 1809 apr 17 - 20, nrs 205 - 266, 181A
    - 1809 apr 21 - 25, nrs 267 - 330, 182
    - 1809 apr 26 - 29, nrs 331 - 409, 182A
    - 1809 mei 1 - 5, nrs 1 - 51, 183
    - 1809 mei 6 - 8, nrs 52 - 68, 183A
    - 1809 mei 9 - 23, nrs 69 - 197, 184
    - 1809 mei 23 - 31, nrs 198 - 319B., 185
- MINISTER VAN DE WATERSTAAT, 1809-1810, 8.
  Het Kon. Decreet van 22 mei 1809 nr. 6 bepaalde in art. 1 dat de Minister van Binnenlandse Zaken, de heer Twent van Raephorst zich van af de 1e van de Zomermaand 1809 uitsluitend bezig zal houden met dat gedeelte van zijn ministerie, hetwelk tot de Waterstaat betrekkelijk is, onder de titel van Minister van de Waterstaat. Volgens het Kon. Decreet van 27 mei 1809 nr. 1 werd hij als minister van Binnenlandse Zaken vervangen door de Staatsraad Baron van der Capellen, die ook met de portefeuille van Eredienst belast werd, overeenkomstig het genoemde decreet van 22 mei.
  - Minuut notulen met als relativen minuten van uitgaande en ingekomen stukken., 1809-1810; 186-244; 58 portefeuilles
    - 1809 jun 1 - 5, nrs 1 - 79, 186
    - 1809 jun 6 - 10, nrs 80 - 128, 187
    - 1809 jun 12 - 17, nrs 129 - 253, 188
    - 1809 jun 19 - 26, nrs 254 - 374, 189
    - 1809 jun 27 - 30, nrs 375 - 445, 190
    - 1809 jul 1 - 8, nrs 1 - 96, 191
    - 1809 jul 10 - 14, nrs 97 - 183, 192
    - 1809 jul 15 - 20, nrs 184 - 272, 193
    - 1809 jul 21 - 24, nrs 273 - 321, 194
    - 1809 jul 25 - 31, nrs 322 - 424, 195
    - 1809 aug 1 - 7, nrs 1 - 96, 196
    - 1809 aug 8 - 14, nrs 47 - 181, 196A
    - 1809 aug 15 - 23, nrs 182 - 281, 197
    - 1809 aug 24 - 31, nrs 282 - 376, 198
    - 1809 sep 1 - 14, nrs 1 - 169, 199
    - 1809 sep 15 - 23, nrs 170 - 292, 200
    - 1809 sep 25 - 30, nrs 293 - 411, 201
    - 1809 okt 1 - 14, nrs 1 - 118, 202
    - 1809 okt 15 - 24, nrs 119 - 261, 203
    - 1809 okt 25 - 31, nrs 262 - 357, 204
    - 1809 nov 1 - 13, nrs 1 - 142, 205
    - 1809 nov 14 - 30, nrs 143 - 284, 206
    - 1809 dec 1 - 15, nrs 1 - 172, 207
    - 1809 dec 16 - 25, nrs 173 - 239, 208
    - 1809 dec 25 - 30, nrs 240 - 322, 209
    - 1810 jan 1 - 17, nrs 1 - 129, 210
    - 1810 jan 18 - 24, nrs 130 - 235, 211
    - 1810 jan 25 - 31, nrs 256 - 361, 212
    - 1810 feb 1 - 19, nrs 1 - 142, 213
    - 1810 feb 19 - 28, nrs 143 - 333, 214
    - 1810 mrt 1 - 13, nrs 1 - 98, 215
    - Rapport van Krayenhoff over de belemmeringen der killen in de Merwede, 2 april 1805, 215A
    - 1810 mrt 14 - 24, nrs 99 - 203, 216
    - 1810 apr 26 - 31, nrs 204 - 322, 217
    - 1810 apr 2 - 11, nrs 1 - 90, 218
    - 1810 apr 12 - 24, nrs 91 - 251, 219
    - 1810 apr 25 - 30, nrs 252 - 313, 220
    - 1810 mei 1 - 14, nrs 1 - 109, 221
    - 1810 mei 15 - 28, nrs 110 - 211, 222
    - 1810 mei 29 - 30, nrs 212 - 243, 223
    - 1810 jun 1 - 13, nrs 1 - 94, 224
    - 1810 jun 14 - 22, nrs 95 - 210, 225
    - 1810 jun 23 - 25, nrs 211 - 250, 226
    - 1810 jun 26 - 30, nrs 251 - 291, 226A
    - 1810 jul 1 - 9, nrs 1 - 58, 227
    - 1810 jul 9 - 11, nrs 59 - 132, 227A
    - 1810 jul 11 - 20, nrs 133 - 275, 228
    - 1810 jul 21 - 31, nrs 276 - 385, 229
    - 1810 aug 1 - 9, nrs 1 - 92, 230
    - 1810 aug 10 - 25, nrs 93 - 287, 231
    - 1810 aug 27 - 31, nrs 288 - 365, 232
    - 1810 sep 1 - 14, nrs 1 - 151, 233
    - 1810 sep 15 - 29, nrs 152 - 265, 234
    - 1810 okt 1 - 15, nrs 1 - 142, 235
    - 1810 okt 16 - 31, nrs 143 - 264, 236
    - 1810 nov 1 - 17, nrs 1 - 154, 237
    - 1810 nov 19 - 29, nrs 155 - 279, 238
    - 1810 dec 1 - 7, nrs 1 - 81, 239
    - 1810 dec 8 - 12, nrs 82 - 131, 239A
    - 1810 dec 12 - 22, nrs 132 - 226, 240
    - 1810 dec 24 - 29, nrs 227 - 282, 240A
    - 1810 dec 29 - 31, nrs 283 - 343, 241
  - Stukken betreffende waterstaats-, dijk- en andere landswerken in Friesland; nrs. 1-42 met lijst. Afschriften., 242; 1 portefeuille
  - Staat van betalingen lastens de begroting voor Waterstaat over 1809., 243; 1 deel
  - Lijst van leden der Ringcommissiën, met aantekening wanneer zij beëdigd zijn., 1810; 244; 1 portefeuille
  - Minuut secrete notulen met relativen., 1807 mrt - 1810 dec en 1811 jan-feb; 245; 1 portefeuille
  - Indices., 1809-1810; 246-253; 8 delen
    - Alfabetische index, met voorin chronologische lijst, 2 jan - 30 dec 1809., 246
    - Alfabetische index van de 1e Divisie, 1e bureau, 1809., 247
    - Alfabetische lijst op de index van de 2e Divisie, 1e bureau, 1809., 248
    - Alfabetische lijst op de index van de 2e Divisie, 2e bureau, 1809., 249
    - Alfabetische index, met voorin chronologische lijst, 1 jan - 31 dec 1810., 250
    - Alfabetische index van de 1e Divisie, 1e bureau, 1810., 251
    - Alfabetische lijst op de index van de 2e Divisie, 1e bureau 1810., 252
    - Alfabetische lijst op de index van de 2e Divisie, 2e bureau 1810., 253
- COMITE-CENTRAAL VAN DEN WATERSTAAT, 1809-1810, 9.
  Ingesteld bij Kon. decreet van 21 jan 1809 nr. 1. Art. 5 van dat decreet luidt "Il y aura près du Ministre de l'Intérieur un Comité Central de savants et d'experts lequel portera le nom de Comité Central du Waterstaat. Bij besluit van Z.M. van 22 jan 1809 nr. 1, 6 feb 1809 La A. en 2 feb 1809 nr. 5 werden tot leden van het Comité benoemd de heren J.H. van Swinden, president, J.F. van Beeck Calkoen, C. van Deelen, A. Blanken Jzn., J. Blanken Jzn., C.L. Brunings, A.F. Goudriaan, C.R.T. Kraijenhoff, O.W. Raven en P. Lorentz, archivist, directeur des plans.
  - Minuut notulen met relativen., 1809-1810; 254-256; 3 portefeuilles
    - 1890 feb - apr, 254
    - 1809 mei - sep, 255
    - 1809 okt - 1810 okt, 256
  - Kladagenda., 1809 feb 9 - 1810 mrt 26; 257; 1 portefeuille
  - Alfabetische index., 1809-1810; 258; 1 deel
- REQUESTMEESTER, BELAST MET DEN DIENST VAN BRUGGEN EN WEGEN IN HOLLAND, 1811-1813, 10.
  Keizerlijk decreet van 14 nov. 1810 nr. 33: Organisation de l'entretien des digues et du service des ponts et chaussées en Hollande. (Zie verbaal Minister van Waterstaat, 23 nov 1810 nr. 217). Het daarop gevolgde Keizerlijk decreet van 22 nov 1810 bepaalde dat "Le sieur Van den Houte, maître des requêtes en notre conseil d'Etat est chargé du service des ponts et chaussées dans les départements de la Hollandë. Aan hem werd bij missive van 12 jan 1811 nr. 205 door de Directeur-Generaal te Parijs een tableau toegezonden van de organistatie van de bureaus. De benoeming van het bureaupersoneel geschiedde door de requestmeester bij zijn besluit van 20 jan 1811 nr. 184B, terwijl bij dat van 25 feb 1811 nr. 117 een generale instructie voor de ambtenaren werd vastgesteld en de werkzaamheden van de drie bureaus werden geregeld. Deze werkzaamheden werden voorlopig als volgt verdeeld:
  1e bureau: aanstelling en ontslag van ambtenaren, zorg voor repertoires, archieven, plans, kaarten, comptabiliteit
  2e bureau: rivieren, riviermonden, zeehavens, dijken en alle andere werken, welke tot waterkering strekken. Bestekken, opgaven voor het budget
  3e bureau: binnenlandse waterstaat, kanalen, meren, plassen, droogmakerijen, verveningen, bruggen, straat- en andere publieke wegen, bestekken, heemraadschappen, dijks- en polderbesturen, hun inrichting en rekeningen, examinatie van alles wat betrekking heeft op de toepassing van de wet van 31 jan 1810 omtrent het onderhoud der dijken, het doen van verslagen, verlenen van subsidies en hetgeen verder kan geoordeeld worden met gemelde wet in verband te staan.
  - Notulen en relativen van de Bureaus, 10.1
    Inv.nrs. 259-375 minuut notulen met relativen, 1811-1813, 117 portefeuilles
    - 1e BUREAU, 1811 - mei 1812, 10.1.1
      - Generale Secretarie, 1811 jan 1-23., 1811 jan 25-31, nrs 1-21; 259
        Tot 24 jan 1811 waren de werkzaamheden verdeeld over 2 Divisies en hun bureaus. De daartoe behorende stukken zijn later over de bij besluit van 25 feb 1811 nr. 117 ingestelde bureaus verdeeld.
      - 1811 feb, nrs 1 - 131, 260
      - 1811 mrt, nrs 1 - 121, 261
      - 1811 apr, nrs 1 - 120, 262
      - 1811 mei, nrs 1 - 143, 263
      - 1811 jun, nrs 1 - 128, 264
      - 1811 jul, nrs 1 - 89; 1811 aug, nrs 1 - 116, 265
      - 1811 sep, nrs 1 - 121; 1811 okt, nrs 1 - 101, 266
      - 1811 nov, nrs 1 - 117; 1811 dec, nrs 1 - 126, 267
      - 1812 jan, nrs 1 - 135A; 1812 feb, nrs 136 - 411, 268
      - 1812 mrt, nrs 412 - 617; apr 618 - 831 en mei 832 - 1075, 269
    - 2e BUREAU, 1811 - mei 1812, 10.1.2
      - Generale Secretarie, 1811 jan 1-23; 1811 jan 24 - 31, nrs 1 - 68, 270
      - 1811 feb, nrs 1 - 270, 271
      - 1811 mrt, nrs 1 - 96, 272
      - 1811 apr, nrs 1 - 134, 273
      - 1811 mei, nrs 1 - 155, 274
      - 1811 jun, nrs 1 - 200, 275
      - 1811 jul 1 - 20, nrs 1 - 129, 276
      - 1811 jul 22 31, nrs 130 - 218, 277
      - 1811 aug 1 - 16, nrs 1 - 141, 278
      - 1811 aug 17 - 31, nrs 142 - 329, 279
      - 1811 sep 1 - 16, nrs 1 - 158, 280
      - 1811 sep 17 - 30, nrs 159 - 303, 281
      - 1811 okt, nrs 1 - 201, 282
      - 1811 nov 1 - 25, nrs 1 - 125, 283
      - 1811 nov 26 - 30, nrs 126 - 182, 284
      - 1811 dec, nrs 1 - 177, 285
      - 1812 jan 1 - 16, nrs 1 - 388, 286
      - 1812 jan 17 - 31, nrs 389 - 747, 287
      - 1812 feb, nrs 748 - 1123, 288
      - 1812 mrt 1 - 16, nrs 1124 - 1486, 289
      - 1812 mrt 17 - 31, nrs 1487 - 1667, 290
      - 1812 apr 1 - 13, nrs 1668 - 1986, 291
      - 1812 apr 14 - 30, nrs 1987 - 2178, 292
      - 1812 mei, nrs 2179 - 2402, 293
    - 3e BUREAU, 1811 - mei 1812, 10.1.3
      - Generale Secretarie, 1811 jan 1-23; 1811 jan 24 - 31, nrs 1 - 16, 294
      - 1811 feb 1 - 13, nrs 1 - 54, 295
      - 1811 feb 14 - 28, nrs 55 - 122, 296
      - 1811 mrt, nrs 1 - 142, 297
      - 1811 apr, nrs 1 - 97, 298
      - 1811 mei, nrs 1 - 141, 299
      - 1811 jun 1 - 27, nrs 1 - 119, 300
      - 1811 jun 28 - 29, nrs 120 - 133, 301
      - 1811 jul, nrs 1 - 135, 302
      - 1811 aug, nrs 1 - 153, 303-303A
        - eerste deel, 303
        - tweede deel, 303A
      - 1811 sep, nrs 1 - 147, 304
      - 1811 okt, nrs 1 - 207, 305-305A
        - eerste deel, 305
        - tweede deel, 305A
      - 1811 nov, nrs 1 - 131, 306-306A
        - eerste deel, 306
        - tweede deel, 306A
      - "Projet pour boucher la rivière l'Issel de Hollande", par A. Blanken Jzn., 307
        Teruggevoegd in de collectie van A.Blanken Jzn.
      - 1811 dec, nrs 1 - 107, 308
      - 1812 jan, nrs 1 - 150, 309
      - 1812 feb 4 - 29, nrs 301 - 465, 310
      - 1812 mrt, nrs 467 - 616; apr, nrs 617 - 839; mei, nrs 849 - 1055., 311
    - 1e BUREAU, juni 1812 - 1813, 10.1.4
      De vaststelling van de werkzaamheden van de 3 bureaus, overeenkomstig het Keizerlijk decreet van 14 nov 1810 nr. 33 was slechts voorlopig. Definitief werden die werkzaamheden geregeld en de ambtenaren der bureaus aangesteld, krachtens schrijven van de Conseiller d'Etat, Directeur-Général des Ponts et Chaussées in Parijs, Comte de Molé, en overeenkomstig het schrijven van de Directeur van Bruggen en Wegen in Holland van 6 mei 1812 nr. 849a. Bij besluit van laatstgenoemde van 29 mei 1812 nr. 1050. De werkzaamheden werden als volgt gewijzigd:
      1e bureau: comprend dans ses attributions tout ce qui est rélatif au Service des Routes et Ponts. Le Personnel, cette partie est specialement confiée au sous-chef de ce bureau, qui travaillera directement pour cet object avec monsieur le Directeur
      2e bureau: Navigation intérieure, bacs, desséchements, l'administration intérieure des directions des digues, l'application des dispositions de la loi du 31 janvier 1810
      3e bureau: comprend dans ses attributions tout ce qui est relatif aux ports maritimes, ouvrages de défens à la mer et à la plantation des dunes; il sera en outre chargé de la surveillance du dépôt des cartes et plans, des archives, des exercices antérieures à 1811 et en général de tout ce qui n'appartient pas directement au materiel des deux autres bureaux.
      - 1812 jun, nrs 1076 - 1309, 312
      - 1812 jul, nrs 1310 - 1552, 313
      - 1812 aug, nrs 1553 - 1817, 314
      - 1812 sep, nrs 1818 - 2040, 315
      - 1812 okt, nrs 2041 - 2284, 316
      - 1812 nov, nrs 2285 - 2500, 317
      - 1812 dec, nrs 2501 - 2677, 318
      - 1813 jan, nrs 1 - 260, 319
      - 1813 feb, nrs 261 - 490, 320
      - 1813 mrt, nrs 491 - 690, 321
      - 1813 apr, nrs 691 - 915, 322
      - 1813 mei, nrs 916 - 1136, 323
      - 1813 jun, nrs 1137 - 1299, 324
      - 1813 jul 1 - 10, nrs 1300 - 1406, 325
      - 1813 jul 12 - 31, nrs 1407 - 1560, 326
      - 1813 aug, nrs 1561 - 1749, 327
      - 1813 sep, nrs 1750 - 1965, 328
      - 1813 okt, nrs 1966 - 2220, 329
      - 1813 nov, nrs 2221 - 2408 en dec, nrs 2409 - 2493, 330
    - 2e BUREAU, juni 1812 - 1813, 10.1.5
      - 1812 jun, nrs 1058 - 1254, 331
      - 1812 jul 1 - 16, nrs 1255 - 1400, 332
      - 1912 jul 21 - 31, nrs 1401 - 1510, 333
      - 1812 aug, nrs 1511 - 1766, 334
      - 1812 sep 2 - 15, nrs 1767 - 1914, 335
      - 1812 sep 16 - 30, nrs 1915 -2121, 336
      - 1812 okt 1 - 13, nrs 2122 - 2280, 337
      - 1812 okt 14 - 31, nrs 2281 - 2483, 338
      - 1812 nov 1 - 19, nrs 2484 - 2673, 339
      - 1812 nov 20 - 30, nrs 2674 - 2781, 340
      - 1812 dec 1 - 17, nrs 2782 - 3070, 341
      - 1812 dec 18 - 31, nrs 3071 - 3351, 342
      - 1813 jan, nrs 1 - 408, 343
      - 1813 feb, nrs 409 - 612, 344
      - 1813 mrt, nrs 613 - 753, 345
      - 1813 apr, nrs 754 - 921, 346
      - 1813 mei, nrs 922 - 1128, 347
      - 1813 jun, nrs 1129 - 1342, 348
      - 1813 jul, nrs 1343 - 1591, 349
      - 1813 aug, nrs 1592 - 1788, 350
      - 1813 sep, nrs 1789 - 2041, 351
      - 1813 okt, nrs 2042 - 2289, 352
      - 1813 nov, nrs 2290 - 2503 en dec, nrs 2505 - 2566, 353
    - 3e BUREAU, juni 1812 - 1813, 10.1.6
      - 1812 jun, nrs 2403 - 2625, 354
      - 1812 jul 1 - 15, nrs 2626 - 2724, 355
      - 1812 jul 16 - 31, nrs 2745 - 2901, 355A
      - 1812 aug 1 - 13, nrs 2902 - 3061, 356
      - 1812 aug 14 - 31, nrs 3063 - 3274, 357
      - 1812 sep, nrs 3275 - 3535, 358
      - 1812 okt, nrs 3536 - 3791, 359
      - 1812 nov 12 - 13, nrs 3792 - 3886, 360
      - 1812 nov 14 - 30, nrs 3887 - 4033, 361
      - 1812 dec, nrs 4034 - 4283, 362
      - 1813 jan, nrs 1 - 161, 363
      - 1813 feb, nrs 162 - 410, 364
      - 1813 mrt, nrs 411 - 620, 365
      - 1813 apr 1 - 16, nrs 621 - 744, 366
      - 1813 apr 17 - 30, nrs 745 - 827, 367
      - 1813 mei, nrs 828 - 987, 368
      - 1813 jun, nrs 988 - 1166, 369
      - 1813 jul 1 - 15, nrs 1167 - 1279, 370
      - 1813 jul 16 - 31, nrs 1280 - 1386, 371
      - 1813 aug, nrs 1387 - 1595, 372
      - 1813 sep, nrs 1596 - 1806, 373
      - 1813 okt, nrs 1807 - 2033, 374
      - 1813 nov, nrs 2034 - 2162 en dec, nrs 2163 - 2385, 375
        Voor de minuut geheime notulen met relativen van 15 jan - tot 12 feb 1811: zie inv.nr 245.
    - Bureau van Liquidatie, 10.1.7
      - Notulen en verdere stukken van het Bureau van Liquidatie., 1811; 376-378; 3 portefeuilles
        Naar aanleiding van de vermindering van personeel der bureaus van de Requestmeester stelde deze 22 jan 1811 aan de Prins Algemeen Stedehouder voor om 2 of 3 van de ontslagen ambtenaren te mogen gebruiken voor het werk der liquidatie voor alle achterstallige pretensiën ten laste van de Waterstaat tot en met 1810, hetgeen aan de Requestmeester was opgedragen bij besluit van de Prins van 31 dec 1810. Na gehouden conferentie met Z.H. benoemde de Requestmeester bij besluit van 16 feb 1811 nr. 67 tot chef van het Bureau van Liquidatie P. Lorentz, gewezen chef van de 1e Divisie van het voormalig Ministerie van Waterstaat, en onder deze H. van Kell jr gewezen chef der Algemene Secretarie van het ministerie, benevens 4 klerken: D.A. Halder, A.H. van Heusden, R.J. Post Brands en J. Hoop jr.
        - Minuut notulen met relativen, 16 feb - 29 mrt 1811., 376
        - Minuut notulen met relativen, 1 apr - 30 apr 1811., 377
        - Buiten de notulen gehouden ingekomen brieven en enige andere bijlagen bij de notulen., 378
  - Afzonderlijk gehouden dossiers van het Bureau van Bruggen en Wegen, 10.2
    De dossiers zijn te vinden in inv.nrs. 379-408, beslaan de jaren 1811-1813 en bestaan uit 20 portefeuilles
    De dossiers zijn naar de volgende onderwerpen geordend (die als rubrieken vermeld worden): Wegen; Navigation; Ecluse de Muiden; Organisation, travaux des digues et polders; Veren. Binnen deze onderwerpen zijn de stukken op departement geordend.
    Bij aanvragen dient het inventarisnummer vermeld te worden, niet het volgnummer!
    - Wegen, 10.2.1
      - Departementen Bouches de la Meuse en Ems Supérieur, 1811-1813; 379
        Bouches de la Meuse:
        1 Adjudications des travaux de la route d'Anvers à Amsterdam. 1813.
        2 Route de Paris à Amsterdam-digues d'Arkel-deplacement de la digue en capitale du bastion onze de la place de Gorcum, 1813.
        3 Amélioration d'une partie de la route de Paris à Amsterdam. 1813.
        4 Route Impériale nr. 2 pavage en augmentation. 1813.
        5 Route Impériale nr. 2 de Paris à Amsterdam, fourniture de sables.
        Ems Supérieur
        9 Largeur et épaisseur de l'empièrement de la grande route militaire, 1812
        12 Route de Wezel á Hambourg-Fonds de 1813
        13 Route de Paris è Hambourg. Approbation et renvoi des plans de traverses de villages, 1813
        14 Route de Paris à Hambourg. Rectification de la traverse de la ville de Lemfoerde. Renvoi du projet. 1813
        15 Route de Paris à Hambourg. Rectification de la traverse de la ville de Diepholtz. Renvoi du projet. 1813
        16 Observations sur la reductions des comptes trimestriels. 1813
        17 Approbation et renvoi des plans, dévis, détails estimatifs, etc. des travaux á exécuter pour la construction de la route de Wezel à Hambourg, 1811, 1812
        18 Approbation des travaux exécutés pour la construction de deux ponts, route de Paris à Hambourg, 1811, 1812
        19 Route de Paris à Hambourg. Réparations urgentes à faire à cette route, 1813
        20 Idem. Indemnités, 1813
        21 Approbation et renvoi du projet de trace de la partie de la route de Wezel à Hambourg comprise entre Ibourg et Boonte, 1812
        22 Route de Wezel à Hambourg. Fourniture d'outils. 1811
        23 Route de Paris à Hambourg. Transport des matériaux par voie de réquisitions. 1812
        24 Demande de fond. 1812
        25 Comte des dépenses faites pendant 1811 pour la route de Wezel à Hambourg, 1812
        26 Autorisation d'employer en réparations et remplacement d'outils le 20 e réservée de l'adjudications de la fourniture de ces outils, 1811
        27 Proposition de donner des gratifications aux communes, 1811
        28 Difficulté de trouver des entrepreneurs, 1811
        29 Invitation de faire connaître combien il peut se consommer de fonds par mois sur la partie de la route de Wezel à Hambourg qui traverse ce département
      - Departementen Zuiderzee, Deux Nèthes, Bouches du Rhin en Bouches de la Meuse, 1811-1813; 380
        Zuiderzee
        30 Route à Antwerpen, Impériale nr. 2. Fonds de 1813. f. 1.800.000. Répartition. 1813
        31 Route à Antwerpen, Ouvrages d'art. 1813
        32 Route à Antwerpen, Adjudications. 1812
        Deux Nèthes, Bouches du Rhin, Bouches de la Meuse, Zuiderzee
        33 Fonds répartition pour le 4 départements. 1812
        Deux Nèthes, Escaut
        34 Exploitation des carrières de Quenact, etc. 1811
        Bouches de la Meuse, Zuiderzee
        36 Route Impériale de Paris à Amsterdam, relevés gen. des dépenses faites et à faite dans les deux départements
        37 Route Impériale de Paris à Amsterdam, relevés gen. des dépenses faites et à faite dans les deux départements; Proposition d'executer le bordage de la route de Paris à Amsterdam entre Vreeswijk et Amsterdam en briques au lieu de pierres de Vilvoorde, 1812.
    - Navigation, 10.2.2
      - Departementen Bouches de la Meuse, Bouches de l'issel, Bouches de l'Éscaut en Bouches du Rhin, 1811-1813; 381
        Bouches de la Meuse
        1 Ouvrages à faire à la levée de barrage devant le batardeau attenant aux fortifications de Gorcum. 1812.
        2 Réparation de la digue d'Hagestein sur la Lek. 1813.
        3 Projet d'ammener de l'eau fraîche à la Haye.
        4 Barrage de l'IJssel de Gouda. 1811-'13.
        5 Sondes et observations à faire pendant 1813 à l'embouchure de la Meuse.
        6 Réparations de deux épanchoirs devant la digue de réserve derrière le village de Hardinxveld. 1813.
        7 Fourniture des bois nécessaires à la réparation des écluses de Gouda. 1813.
        8 Enrochement extraordinaire aux 2 Epis de la rive droite de la Meuse entre l'excluse de Leeuwensluis et le Brielsche Veerheuvel à l'Ile de Rosenbourg. 1813.
        9 Entretien de 2 écluses ou déversoirs situés dans la digue de réserve derrière le village de Hardinxveld, années 1814-1819.
        10 Enrochement d'un epi dans la Meuse à l'ile de Rosenbourg. 1813.
        11 Entretien pendant 6 années, à partir de 1813, de la portion de rivière nommée Brielsche Spuywater.
        12 Entretien pendant 6 années, à partir de 1812, de la berme en fiscinage au-dessous de Gorcum.
        13 Entretien pendant 6 années, à partir de 1812, au Nord de la vieille Meuse et le Linth.
        14 Entretien pendant 6 années, à partir de 1812 des ouvrages au Sud de la vieille Meuse et du Linth.
        15 Ouvrages pour l'entretien pendant 6 années de 2 épanchoires ou écluses d'écoulement pratiquees dans la digue dite le Nieuwedijk sur la rivière de Merwede du 1 mars' 12-31 okt! 17.
        16 Ouvrages pour l'entretien pendant 6 années d'un épi à la rive droite du Lecken en amont de Krimpen. 1 jan 1812-31 dec 1817.
        17 Bail pendant 6 ans pour l'entretien de 2 épis près de la digue de Hagestein, avec la parcelle Slagschaardijk et Bermer entre les pieux nrs. 50 et 51 de Hagestein, 1811
        18 Entretien pendant 6 années à partir de 1812 des écluses de Gouda
        19 Entretien pendant 6 années à partir de 1812 d'un mole en fascinage au côté Est de la Crique de Dordrecht. 1 jan 1812-31 dec 1817
        20 Entretien pendant 6 années à partir de 1812 de la jetée de 's-Gravendeel dans la crique de Dordrecht
        21 Ouvrages d'entretien aux criques de Dordrecht pendant 6 années à commencer du 1e Janv. 1812
        22 Ouvrages d'entretien à partir de 1812, de la berme en fascinage sur la pointe méridionale de la rivière le Noord
        23 Ouvrages d'entretien, aux 2 cotés de la rivière le Spuy et au Nord au Beerpolder
        24 Ouvrages d'entretien des rives de la Merwede depuis Gorinchem jusqu'à Dordrecht. 1 jan'12-31 dec 1817